# 探讨:该公司转制评估假设与事后实际经营严重不符,是否违法??

提问人：老榕 时间：2011-09-20 11:25:50
探讨:该公司转制评估假设与事后实际经营严重不符,是否违法???? 接上贴:====1000万资产减值是否违规？？ A公司是集团下属生产B产品的公司，属国家控制准入行业，准入资格由集团所有，转制后该资格由A公司单独向国家信息化部申请从集团公司转移。
该司转让只涉及实物资产；不转让商标使用权。转制经清产核资、评估、国资审批、公开招拍挂等正常合法程序。但评估报告的假设在转制后完全未执行。如下：
1 、A公司转制中的资产评估报告结论前有许多假设条件：（ 1 ）转制后需追加投资 5000 万元，才能独立取得国家行业生产准入资格；
（ 2 ）按 500 万/年固定费用有偿使用商标；（ 3 ）以 500 万商标使用费抵减原控股集团公司欠款 3000 万元。 上述三项假设条件均影响评估结果： 5000 万直接抵减评估结果； 500 万商标费计入管理费用； 3000 万欠款以 6 年抵偿商标费后折现 2500 万元，计入A公司评估价值。 2 、A公司在 2005 年完成转制后，实际发生业务与评估报告中的上述假设严重不符。 实际情况：（ 1 ） 2005 年转制完成几个月后，A公司未进行任何追加投资已取得国家行业生产准入资格；（ 2 ）按 500 万/年有偿使用商标的方式，改正为按 300 万/年+5%年递增方式使用商标；（ 3 ）集团所欠 3000 万元，在转制后支付 2000 万偿还债务，其他以商标费抵减。 上述业务，请资产评估专业人员及注师考虑： （ 1 ）该公司在转制中是否已违规，如有，请指出违返那些规定。 （ 2 ）该集团公司向A公司无偿转移的生产准入资格证书，是否是无形资产？该行为是否造成国有资产流失？

回答人：chenyiwei
回复 老榕 的帖子
个人理解：
1 、一个重要的考虑是：在当初为转制目的进行评估并出具评估报告时，是否已经或者应当预见到评估所依据的假设与后续的实际情况将产生重大差异，而仍然使用不符合实际情况的假设进行评估？还是评估所依据的假设就出具评估报告时所能取得的信息来看是符合当时的实际情况的，后来由于某些评估时确实无法合理预见到的原因导致最终结果与评估假设不同？ 2 、即使后续的变化在出具评估报告时确实无法合理预见到，也应考虑财企[2002]313号文第八条的规定：“企业超过有效期未能注册登记，或者在有效期内被评估资产价值发生重大变化的，应当重新进行评估”，尤其是，如果导致评估结果发生重大变化的事项（例如达成新的协议，从工信部取得了许可等）是发生在新公司设立之前，则不作重新评估可能存在瑕疵。 3 、行政许可资质除了依法可以转让的以外，其他均不属于无形资产。